【裁判字號】    92,易,1387
【裁判日期】    920526
【裁判案由】    妨害公務等
【裁判全文】
臺灣臺中地方法院刑事判決                        九十二年度易字第一三八七號
    公  訴  人  臺灣臺中地方法院檢察署檢察官偵查起訴
    被      告  乙○○
                甲○○
右列被告因妨害公務等案件，經檢察官提起公訴（九十二年度偵字第七一四八號），
本院判決如左：
    主  文
乙○○、甲○○共同對於公務員依法執行職務時，施強暴，各處拘役肆拾日，如易科
罰金，均以參佰元折算壹日。
被訴毀損罪部分，均公訴不受理。
    事  實
一、乙○○、甲○○等人於民國九十二年三月二十九日十一時許，至臺中縣神岡鄉○○○路「櫻之園」聚餐後，因意猶未盡，於下午三時許，再轉往對面丁○○開設
    之秋意小吃部，繼續點菜飲酒作樂。於同日十六時許，二人因細故發生口角糾紛
    ，竟將丁○○所有店內之桌椅、杯盤、酒菜及週邊擺設物品，加以翻倒損毀（因
    和解撤回，另為公訴不受理之諭知）。丁○○見狀，立即報警處理，由臺中縣豐
    原分局神岡分駐所速派值勤員警戊○○、丙○○於同日下午四時十分許，趕往上
    址制止乙○○、甲○○二人滋事，然其等二人不從，另共同基於妨害公務之犯意
    聯絡，乙○○從側邊徒手勒住戊○○脖子，由甲○○攻擊戊○○左手，丙○○乍
    見同僚戊○○遭受攻擊，前去拉開乙○○，四人因而跌倒在地；適時，甲○○即
    以雙手掐住戊○○之脖子及毆打戊○○右臉，乙○○另以手攻擊戊○○背部，並
    拉扯戊○○衣物，使戊○○受有右嘴角流血斑二乘零點五公分、左前頸九乘一公
    分擦傷、右前頸七乘三公分擦傷及眼鏡破裂（乙○○、甲○○二人傷害及對戊○○毀損部分，均未據告訴），藉此強暴手段，妨害執行公務之員警戊○○、丙○○執行上開職務。
二、案經丁○○告訴及臺中縣警察局豐原分局報請臺灣臺中地方法院檢察署檢察官偵
    查起訴。
    理  由
壹、有罪部分：
一、訊據被告乙○○、甲○○二人固坦承有於右揭時地飲酒作樂，並發生衝突之事實
    ，惟均否認有何妨害公務之犯意，均辯稱：其等當時可能喝醉了，不知道是警察
    來處理云云。然查右揭事實，業據告訴人丁○○於警訊時及本院審理時指述甚詳
    ，並經證人即現場處理員警戊○○、丙○○於本院審理時證述明確，其等均證稱
    ：當時是開巡邏車且穿制服至現場處理，被告二人當時有喝酒，意識上還算清楚
    ，應可看出我們是警察，甲○○還罵戊○○一毛三算什麼等語，並有驗傷診斷書
    二紙、現場照片六張附卷可資佐證，足見被告二人當時雖有飲酒，然尚未至心神
    喪失或精神耗弱之狀態。又因員警之證述，可認被告二人當時有酒醉之情形。惟
    按因自己之故意或過失，致陷心神喪失或精神耗弱而為犯罪行為者，不得減免其
    刑事責任，故被告二人當天雖因酒醉致精神狀態較差，然此乃其等自行飲酒招來
    之原因自由行為，亦不能因此邀得減免刑罰之寬典。綜上所述，被告二人前開辯
    解，均係事後避重就輕之詞，不足採信，事證明確，其等上開犯行，均堪以認定
    。
二、核被告乙○○、甲○○所為，均係犯刑法第一百三十五條第一項妨害公務罪。其
    等二人就上開犯行，有犯意之聯絡及行為之分擔，均為共同正犯。爰審酌被告二
    人素行良好，前均未有前科紀錄，有臺灣臺中地方法院地方法院檢察署刑案資料
    查註紀錄表、臺灣高等法院被告全國前案紀錄表各二件在卷足憑，因酒醉一時情
    緒失控致罹本罪，惡性尚非重大，及被害人所受之傷害非重、妨害公務之情節（
    另傷害、毀損部分員警均未據告訴），暨其等犯後均已深知悔悟、態度良好等一
    切情狀，量處如主文所示之刑，並均諭知易科罰金之折算標準，以資懲儆。
貳、公訴不受理部分：
一、公訴意旨略以：乙○○、甲○○二人於九十二年三月二十九日下午，前往臺中縣
    神岡鄉○○○路三號丁○○開設之秋意小吃部，點菜飲酒作樂。於同日十六時許
    ，二人因細故發生口角糾紛，竟將丁○○所有店內之桌椅、杯盤、酒菜及週邊擺
    設物品，加以翻倒損毀，因認其等涉犯刑法第三百五十四條毀損罪嫌。
二、按告訴乃論之罪，其告訴經撤回者，應諭知不受理之判決，並得不經言詞辯論為
    之，此為刑事訴訟法第三百零三條第三款、第三百零七條所明定。查本件被告乙○○、甲○○均經檢察官以刑法第三百五十四條毀損罪提起公訴，依照同法第三
    百五十七條規定係屬告訴乃論之罪，茲經被告二人與告訴人丁○○和解，共賠償
    告訴人新台幣一萬元，而由告訴人於第一審辯論終結前，當庭撤回對於被告二人
    之告訴，爰就此部分不經言詞辯論，均諭知不受理之判決。
據上論斷，應依刑事訴訟法第二百九十九條第一項前段、第三百零三條第三款、第三
百零七條，刑法第二十八條、第一百三十五條第一項、第四十一條第一項前段，罰金
罰鍰提高標準條例第一條前段、第二條，判決如主文。
中      華      民      國      九十二      年    五    月    二十六    日
                                    臺灣臺中地方法院刑事第五庭
                                        法  官  唐  光  義
右正本證明與原本無異。
如不服本判決，應於送達後十日內向本院提出上訴狀（須附繕本），上訴於台灣高等
法院台中分院。
                                        書記官
中      華      民      國      九十二      年    五    月    二十六    日
附錄本案論罪科刑法條全文
刑法第一百三十五條第一項：
對於公務員依法執行職務時，施強暴脅迫者，處三年以下有期徒刑、拘役或三百元以
下罰金。


司法院資訊處製作；財團法人民間司法改革基金會備份。
